臺灣宜蘭地方法院刑事判決　　　　　　　　94年度易字第26號
公　訴　人　臺灣宜蘭地方法院檢察署檢察官
被　　　告　丁○○　男　25歲.
上列被告因恐嚇等案件，經檢察官提起公訴（93年度偵字第3663
號），本院判決如下：
    主  文
丁○○於公務員依法執行職務時，當場侮辱，處拘役參拾日，如
易科罰金，以參佰元折算壹日；又以加害生命之事，恐嚇他人致
生危害於安全，處拘役伍拾日，如易科罰金，以參佰元折算壹日
。應執行拘役柒拾日，如易科罰金，以參佰元折算壹日。緩刑貳
年。
    事  實
一、丁○○因不滿乙○○未履行代為引介工作之承諾，而認為乙○○應賠償其放棄原本工作計畫與工作機會所造成之損失，
    遂於民國93年11月22日上午9 時許偕同不知情之母親甲○○
    、女友至乙○○位於宜蘭縣蘇澳鎮○○路之工作場所協商賠
    償事宜，同日10時許乙○○並應渠等之要求轉至丁○○位於
    宜蘭縣蘇澳鎮○村路42號之住處商談，丁○○當場要求乙○○賠償新臺幣250,000 元且簽立本票，並立即籌錢等情，乙○○以電話向友人求助，經友人報警後宜蘭縣警察局蘇澳分
    局丙○○、著警員制服之己○○旋據報前往處理，警員到達
    上址了解糾紛內容後，丙○○勸說丁○○至鄉鎮市調解委員
    會聲請調解等語，丁○○認警員處理不公，竟基於侮辱公務
    員之犯意，於上述警員依法執行職務之際，當場以「幹你娘
    」等詞語侮辱之。乙○○於此時向警員表示離開之意，丁○○竟另基於恐嚇之犯意，以「你敢離開，就要你死」之加害
    他人生命之言詞恐嚇乙○○，使乙○○心生畏懼。
二、案經乙○○訴由宜蘭縣警察局蘇澳分局報告臺灣宜蘭地方法
    院檢察署檢察官偵查起訴。
    理  由
一、訊據被告丁○○固坦承有於上述時地言稱「幹你娘」、對被
    害人乙○○稱「你敢離開，就要你死」等語，惟矢口否認有
    何侮辱公務員及恐嚇犯行，辯稱：不知道來的人是警察、辱
    罵三字經的對象是乙○○、另外對乙○○也沒有要恐嚇他的
    意思，只是要與他好好協商。然查：
（一）上揭被告如何於證人丙○○、著制服警員己○○據報前去
      現場處理，並於證人丙○○建議被告與被害人乙○○得以
      調解解決紛爭時，表示戴帽子的不公平，並夾雜「幹你娘
      」詞語等情，業據證人丙○○分別於偵審中、證人己○○
      於偵查中供證甚明，被告亦於審理時自承其當時表示「戴
      帽子的說話要公平」指的是在場之證人己○○，且其於事
      發前即認識證人丙○○，知悉證人丙○○調任現職以前是
      管區警員等語，則被告辯稱不知道來的人是警察云云，即
      不足採信。又依上揭證人丙○○及己○○之證詞，可知被
      告語出「幹你娘」乃係因不滿證人丙○○建議被告與被害
      人乙○○至鄉鎮市調解委員會聲請調解解決紛爭，並認警
      員此一建議處置不公所引發，足徵被告辱罵對象應係警員
      無訛。雖證人即被告之父戊○○、母甲○○均證稱被告是
      罵乙○○不是罵警員云云，惟被告於警詢中亦坦言，伊當
      時有向警方罵三字經，警方勸伊與被害人乙○○至調解委
      員會調解等語（參見偵查卷第8 頁背面），是證人戊○○
      、甲○○所證，應與事實不符。
（二）被告固不否認曾對被害人乙○○陳稱「你敢離開，就要你
      死」等語，然辯以並無要恐嚇被害人乙○○的意思云云。
      惟查，證人丙○○於本院審理時證稱：伊當時詢問乙○○
      是否要離開，乙○○說要離開，乙○○走到門口時，被告
      就稱「你敢離開，就要你死」；於偵查中並證稱：伊當時
      還問被告憑什麼要把人留在這裡等語（參見偵查卷第32頁
      ）。兼衡被害人乙○○於偵審中均證稱，聞及被告所言後
      已引發其恐懼心理等情，足認被告當時確實不欲被害人乙○○離開現場，並欲以該等惡害通知之言詞，使被害人乙○○心生畏怖而強留其在現場，是被告辯稱並無恐嚇的意
      思云云，亦難為有利於被告之認定。
（三）綜上事證，被告所辯均顯係卸責之詞，不足採信，其犯行
      堪以認定，應依法論科。
二、核被告丁○○所為，係犯刑法第140 條第1 項侮辱公務員罪
    及同法第305 條恐嚇危害安全罪。所犯前揭2 罪間，犯意各
    別，行為互殊，應予分論併罰。爰審酌被告因不甘失去工作
    之損失，竟出言恐嚇以不法方法解決紛爭，並對執勤警員辱
    以三字經之犯罪動機、目的、被害人所受損害之程度，被告
    犯後仍飾詞卸責，惟念其患有憂鬱症，有診斷證明書1 紙在
    卷可稽，被害人亦表明願原諒被告莽撞犯行，不再深究等一
    切情狀，量處如主文所示之刑，並諭知易科罰金之折算標準
    ，再定其應執行之刑，並就應執行刑部分諭知易科罰金折算
    標準，以資懲儆。末查，被告前未曾受有期徒刑以上刑之宣
    告，此有臺灣高等法院被告全國前案紀錄表在卷可參，其因
    一時失慮，偶罹刑章，事後已得被害人諒解，信經此偵審起
    訴，當知所警惕，應無再犯之虞，本院認所宣告之刑以暫不
    執行為適當，爰併諭知緩刑2 年，用啟自新。
據上論斷，應依刑事訴訟法第299 條第1 項前段，刑法第140 條
第1 項、第305 條、第51條第6 款、第41條第1 項前段、第74條
第1 款，罰金罰鍰提高標準條例第1 條前段、第2 條，判決如主
文。
本案經檢察官陳嘉瑜到庭執行職務
中　　華　　民　　國　　94　　年　　3 　　月　　9 　　日
                    臺灣宜蘭地方法院刑事第四庭
                        審判長法  官  林惠玲
                              法  官  劉家祥
                              法  官  郭淑珍
以上正本證明與原本無異
如不服本判決，應於判決送達後10日內，向本院提出上訴狀。（
需附繕本）
                              書記官  林秀麗
中　　華　　民　　國　　94　　年　　3 　　月　　9 　　日
附錄本案論罪科刑法條全文：
刑法第140條第1項
於公務員依法執行職務時，當場侮辱，或對於其依法執行之職務
公然侮辱者，處6月以下有期徒刑、拘役或100元以下罰金。
刑法第305條
以加害生命、身體、自由、名譽、財產之事恐嚇他人，致生危害
於安全者，處2年以下有期徒刑、拘役或300元以下罰金。
